# 停业期间固定资产折旧问题 + 借款购买在建工程利息资本化问题

提问人：青云花 时间：2019-11-12 06:30:12
陈老师您好，再咨询您两个问题：
1 、企业停业期间其固定资产是否应继续计提折旧呢？是否有相关的理论依据？实务中我们应如何把握呢？
2 、公司借款购买在建工程项目（烂尾工程），借款产生的利息是否可以予以资本化呢？我理解该款项是专门用于购买在建工程的，所以该借款产生的利息是可以资本化的，但又跟正常业务借款利息资本化不一样，麻烦陈老师解惑
谢谢您

回答人：chenyiwei
1 、根据《企业会计准则第 4 号——固定资产》第十四条：“企业应当对所有固定资产计提折旧。但是，已提足折旧仍继续使用的固定资产和单独计价入账的土地除外”。据此，因企业停业二闲置的固定资产不属于上述两类可不计提折旧的固定资产，故应继续计提折旧，计入管理费用。
2 、用于按现状购买资产的借款，其利息不能资本化。可资本化的借款利息是对应于购入后的进一步购建支出的部分。